【裁判字號】    99,易,1116
【裁判日期】    991129
【裁判案由】    竊盜等
【裁判全文】
臺灣彰化地方法院刑事判決              99年度易字第1116號
公  訴  人  臺灣彰化地方法院檢察署檢察官
被      告  趙英傑
上列被告因竊盜等案件，經檢察官提起公訴（99年度偵字第
8822號）及移送併辦（99年度偵字第9444號），本院判決如下：
    主    文
趙英傑攜帶兇器竊盜，累犯，處有期徒刑捌月，扣案一字起子
壹支、萬能鑰匙壹支，均沒收之。又行使變造車牌，累犯，足
以生損害於公眾及他人，處有期徒刑月。又攜帶兇器竊盜，
累犯，處有期徒刑捌月，扣案板手壹支、萬能鑰匙壹支，均沒收
之。又攜帶兇器竊盜，累犯，處有期徒刑捌月，扣案如附表之
物，均沒收之。又行使變造車牌，累犯，足以生損害於公眾及
他人，處有期徒刑月。應執行有期徒刑貳年，扣案如附表之
物均沒收之。
    事實及理由
一、犯罪事實：
  (一)趙英傑前自民國（下同）82年間起即有麻藥、賭博、槍砲、
    煙毒、藥事法、麻藥等前科。又於98年間因妨害公務罪，經
    本院98年度簡字第1487號判決，處有期徒刑4個月，並於99
    年1月22日易科罰金執畢（構成累犯）。
  (二)趙英傑仍不知悔改，竟因無交通工具可供代步，竟意圖為自
    己不法之所有，於99年7月22日上午7時30分許，單獨1人攜
    帶客觀上堪為兇器使用一字起子一支（已扣案）為工具，前
    往彰化縣和美鎮道○路566號前，見林明正所有車牌號碼
    8L-4645號自小貨車（藍色、TOYOTA、瑞獅）停放上址，且
    四周無人看管，認有機可趁，即持前述一字板手破壞前開自
    小貨車車門後，侵入其內，再另以自備萬能鑰匙1支（已扣
    案）啟動該車輛引擎，得手後逃離現場。另趙英傑於翌日（
    23日）再將前開竊得之自小貨車駛至彰化縣彰化市○○○路
    附近公園後，持扳手及鋸子拆卸前述自小貨車車斗3面後，
    立即持往設在彰化縣和美鎮○○路○段448號旁「見來成資源
    回收場」，變賣所得新臺幣（下同）1635元，均供自己生活
    花費使用完畢。
  (三)趙英傑另於99年7月22日將前所竊得車輛之「8L-4645」號2
    面車牌棄置在彰化縣鹿港鎮頂番婆洋仔厝溝內，另基於行使
    變造特種文書之犯意，將於99年6月間，在彰化交流道下方
    果菜市場附近拾獲他人所棄置，由姓名、年籍均不詳之人士
    以真正6495-WF車牌敲平後，變造完成之車牌號碼「8128-
    WG」之車牌2面，趙英傑將之懸掛在前開竊得林明正所有之
    自小貨車上以行使之，以此方式逃避警方查緝，致生損害前
    述遭竊車輛車主林明正及公路機關對車籍資料掌控之正確性
    。趙英傑並將懸掛變造8128-WG車牌之上述原為8L-4645號自
    小貨車（藍色、TOYOTA、瑞獅）棄置在彰化縣秀水鄉馬興村
    和平巷14號旁空地，嗣為警方發現該車，並採集指紋鑑定後
    ，發現上情。（另小貨車車斗上有一個噴漆為FG-7689號之
    框式貨車後車斗門片一片，趙英傑涉嫌竊盜FG-7689號小貨
    車部分，另經檢察官為不起訴處分）。
  (四)趙英傑另於99年9月5日凌晨1時許，單獨1人攜帶客觀上堪為
    兇器使用之板手1支（已扣案），前往臺中縣梧棲鎮○○路○
    段349號前，見呂理祥所有車牌號碼V4-0325號自小客車（深
    綠色、NISSAN、1995CC）停放上址，且四周無人看管，認有
    機可趁，即持前述板手破壞前開自小客車車門後，侵入其內
    再以自備萬能鑰匙1支（已扣案）啟動該車輛引擎，得手後
    逃離現場。嗣將前所竊得之V4-0325號車輛棄置在彰化縣伸
    港鄉○○路附近不詳處所。
  (五)趙英傑又於99年9月18日下午5時許，單獨1人攜帶如附表之
    工具，尋找作案目標，嗣在彰化縣彰化市○○○路101巷口
    ，見陳薇喬所有車牌號碼V4-5988號自小客車（NISSAN、黑
    色、2988CC）停放上址，且四周無人看管，認有機可趁，隨
    即取出上述(四)客觀上述堪為兇器使用之板手1支，破壞前開
    自小客車車門後侵入其內，再以自備萬能鑰匙1支（已扣案
    ）啟動該車輛引擎，得手後駛離現場。
  (六)趙英傑另基於變造特種文書之犯意，於99年9月5日後某時，
    在彰化縣彰化市○○○路附近公園、以自備鐵鎚1支（未扣
    案），將所竊得之「V4-0325」自小客車車牌敲平後，再以
    補土之方式形塑成「5531-ZN」字樣後，俟該字樣風乾後，
    再以黑漆將數字及英文字母漆黑之方式，變造為車牌號碼
    5531-ZN之車牌2面，將之懸掛在前開竊得陳薇喬所有之
    V4-5988號自小客車上以行使之，以此方式逃避警方查緝，
    致生損害車牌號碼5531-ZN號自用小客車登記所有人鄭鈞元
    、前述遭竊車輛車主呂理祥及陳薇喬2人，及公路機關對車
    籍資料掌控之正確性。
  (七)經警據報後於99年9月19日下午3時30分許，在彰化縣鹿港鎮
    ○○里○○路與草中巷口旁廢棄工廠內，當場發現趙英傑正
    在拆解懸掛變造車牌5531-ZN之陳薇喬所有自小客車（NISSA
    N、黑色、2988CC、原為車牌號碼V4-5988號）一部，始知上
    情。並扣得變造之車牌號碼5531-ZN之車牌2面等物，及如附
    表所示之工具。
二、證據能力部分：
  (一)證人即被害人陳薇喬、呂理祥、鄭鈞元、林明正於警詢之證
    述，雖屬被告以外之人於審判外之言詞陳述，為傳聞證據，
    然經本院於審理時當庭直接提示而為合法之調查，被告均未
    於言詞辯論終結前聲明異議，本院復審酌該等言詞陳述係由
    證人出於自由意識而陳述，並無非法取證之情況，依刑事訴
    訟法第159條之5之規定，認上開證人於警詢時之證述，應得
    採為認定本件犯罪事實所憑之證據。
  (二)其餘述證據均為警方合法採證附卷之資料，檢察官及被告對
    於證據能力均無意見，自得引為本案證據。
三、認定上開犯罪事實之證據：
  (一)被告於警偵訊、及本院審理中，對上述事實均坦白承認。
  (二)行竊林明正所有車牌號碼8L-4645號自小貨車（藍色、TOYOTA、
    瑞獅）部分：
  1.有犯罪工具扣案一字起子一支（即如99年度偵字第8822號卷
    第58頁照片中以黑色筆簽名之右邊數來第五支一字起子）、
    萬能鑰匙1支（已扣案，即如上述偵卷照片中右邊數來
    第八支、已簽名註記）。
  2.證人（被害人）林明正（8L-4645車主）於99年7月26日警詢
    中之證述（同上卷第24頁）、證人林明正出具之贓物認領保
    管單1紙（同上卷第37頁）、8L-4645號彰化縣警察局車輛尋
    獲電腦輸入單1張（同上卷第43頁），均證明扣案自小貨車
    確實為其所失竊之車輛。
  3.尋獲之8L-4645號小貨車之照片（同上卷第49-50頁）、被告
    指認行竊8L-4645號小貨車之地點照片、及將零件銷贓之地
    點照片（同上卷第61頁）。
  (三)行使變造「8128-WG」之車牌部分：
  1.不詳歹徒係將真正6495-WF車牌敲平後，變造完成「8128-WG
    」車牌，有變造車牌正反面照片（同上卷第51頁）可證。
  2.被告將變造之8128-WG車牌，懸掛於8L-4645小貨車之照片（
    同上卷第49-51頁）。
  3.6495-WF車輛亦曾失竊，有失車案件基本資料詳細明細表可
    證（同上卷第45頁）。
  4.內政部警政署刑事警察局99年8月24日刑紋字第0990116576
    號鑑定書（同上卷第46頁）、鹿港分局鑑識小組刑案現場勘
    查報告表（第48頁），證明在變造之『8128-WG 』前後車牌
    上採集之2枚指紋、3枚掌紋，均為被告趙英傑之指紋。
  (四)竊取V4-0325號自小客車（深綠色、NISSAN、1995CC）部分
    ：
  1.扣案客觀上堪為兇器使用之板手1支（即99年度偵字第8822
    號卷第58頁照片中簽名之板手）、扣案萬能鑰匙一支。
  2.被害人呂理祥所有車牌號碼V4-0325號自小客車（深綠色、
    NISSAN、1995CC）之車牌二面（照片見同上卷第57頁）。
  3.證人（被害人）呂理祥於99年9月19日警詢及偵查中之證述
    （99年度偵字第8822號卷第21頁以下）、彰化縣警察局車輛
    尋獲電腦輸入單2張（同上卷第41-42頁），可證明被告占有
    中而被查獲之V4-0325號車牌二面，確實為被害人失竊汽車
    上之車牌。
  (五)行竊V4-5988號自小客車（NISSAN、黑色、2988CC）部分，
  1.證人（被害人）陳薇喬於99年9月19日警詢之證述（99年度
    偵字第8822號卷第19頁以下）、證人陳薇喬出具之贓物認領
    保管單1紙（同上卷第36頁）、V4-5988號之彰化縣警察局車
    輛尋獲電腦輸入單1張（同上卷第39頁），可證明被告被逮
    捕時占有中之贓車（NISSAN、黑色、2988CC）一台，確係陳
    薇喬失竊之汽車。
  2.扣案插在V4-5988號贓車上鑰匙1支，為犯罪之工具。
  3.被告於99年9月19日下午3時30分許，在彰化縣鹿港鎮○○里
    ○○路與草中巷口旁廢棄工廠內，被當場查獲正在拆解贓車
    一部之照片。
  (六)趙英傑將「V4-0325」車牌變造為「5531-ZN」車牌部分：
  1.警方當場查獲懸掛變造車牌5531-ZN之陳薇喬所有自小客車
    （NISSAN、黑色、2988CC、原為車牌號碼V4-5988號）之現
    場照片、及鑰匙孔上插入萬能鑰匙一支之照片（同上卷第
    53-56頁）。
  2.證人（被害人）呂理祥（原V4-0325車主）於99年9月19日警
    詢之證述（99年度偵字第8822號卷第21頁），指認扣案變造
    車牌原為其所有，且車輛失竊中。
  3.證人（被害人）鄭鈞元（5531-ZN車主）於99年9月19日警詢
    之證述（99年度偵字第8822號卷第22頁）指認扣案遭敲平重
    塑文字為『5531-ZN』字樣之車牌，確屬變造。
  4.扣案變造完成之『5531-ZN』車牌2面等物（照片見同上卷第
    57頁）。
  5.99年9月19日扣案如附表所示之工具（照片見同上卷第58頁
    ）。
  (七)本案事證明確，被告犯行已可認定。
四、論罪科刑：
  (一)按刑法第321條第1項第3款之攜帶兇器竊盜罪，係以行為人
    攜帶兇器竊盜為其加重條件，此所謂兇器，其種類並無限制
    ，凡客觀上足對人之生命、身體、安全構成威脅，具有危險
    性之兇器均屬之，且祇須行竊時攜帶此種具有危險性之兇器
    為已足，並不以攜帶之初有行兇之意圖為必要（最高法院79
    年臺上字第5253號判例要旨參照）。扣案一字起子一支，既
    然可以破壞車門，可見質地堅硬、銳利，客觀上足以對於人
    之生命、身體、安全構成威脅而具有危險性，自屬兇器無誤
    。故核被告於犯罪事實(二)所為，係犯刑法第321條第1項第3
    款之攜帶兇器加重竊盜罪。被告於犯罪事實(四)所為，同上述
    理由，係犯刑法第321條第1項第3款之攜帶兇器加重竊盜罪
    。又被告於犯罪事實(五)行竊時，攜帶附表之工具，大部分均
    屬質地堅硬、銳利，客觀上足以對於人之生命、身體、安全
    構成威脅而具有危險性（個別是否構成兇器詳如附表所示）
    ，故亦構成刑法第321條第1項第3款之攜帶兇器加重竊盜罪
    。
  (二)次按汽車牌照為公路監理機關所發給，依道路交通安全規則
    之規定，為行車之許可憑證，應屬刑法第212條所列特許證
    之一種（最高法院63年臺上字第1550號判例意旨可資參照）
    。是核被告於犯罪事實(三)(六)所為，均係犯刑法第216條、第
    212條之行使變造特種文書罪。唯其中犯罪事實(六)中，被告
    兼有變造特種文書之犯行，被告變造特種文書（車牌）之低
    度行為，為行使變造特種文書（車牌）之高度行為所吸收，
    不另論罪。檢察官99年度偵字第9444號併辦意旨書內容，與
    上述犯罪事實(三)相同，當併予審理。
  (三)被告所犯上開三次加重竊盜罪、二次行使變造特種文書罪間
    ，犯意各別，行為互殊，均應予分論併罰。
  (四)被告有犯罪事實(一)所述之前科執行經過，此有台灣高等法院
    被告全國前案紀錄表附卷可稽，其受此有期徒刑執行完畢後
    ，五年以內再犯有期徒刑以上之罪，均應依累犯規定加重其
    刑。
  (五)爰審酌被告正值年輕，卻不思循正當途徑獲取所需，任意竊
    取他人財物，侵害他人權益非微，顯然欠缺法紀觀念及自我
    控制能力，復圖掩飾犯行而有變造車牌之行為，兼衡其所竊
    得之財物價值、犯罪動機、目的、手段及犯後坦承犯行之態
    度等一切情狀，分別量處如主文所示之刑，並定其應執行刑
    ，以示懲儆。
  (六)沒收：
    犯罪事實(二)之扣案一字起子一支、自備萬能鑰匙1支、於犯
    罪事實(四)(五)之扣案板手1支、萬能鑰匙1支，均已扣案，且在
    附表證物中，均沒收之。又99年9月19日扣案如附表之工具
    ，既然在V4-5988號自小客車上查獲，且與行竊V4-5988小客
    車時間（98年9月18日），被告亦於警訊中自白稱附表工具
    為行竊用途（見99年度偵字第8822號卷第17頁），應堪認定
    至少為行竊V4-5988號自小客車時攜帶之工具，當併在犯罪
    事實(五)之主刑下沒收。
  (七)至於扣案變造之車牌，均非被告所有，應各物歸原主，不予
    沒收。
五、適用法律：
    刑事訴訟法第299條第1項前段、刑法第321條第1項第3款、
    第216條、第212條、第51條第5款、第38條第1項第2款，刑
    法施行法第1條之1第1項、第2項前段。
本案經檢察官高宏銘到庭執行職務。
中    華    民    國    99    年    11    月    29    日
                  刑事第七庭    法  官  葉明松
以上正本證明與原本無異。
如不服本判決應於收受判決後10日內向本院提出上訴書狀，並
應敘述具體理由。其未敘述上訴理由者，應於上訴期間屆滿後
20日內向本院補提理由書(均須按他造當事人之人數附繕本)
「切勿逕送上級法院」。
告訴人或被害人對於判決如有不服具備理由請求檢察官上訴者，
其上訴期間之計算係以檢察官收受判決正本之日期為準。
中    華    民    國    99    年    11    月    29    日
                                書記官  施秀青
附錄論罪科刑法條全文：
中華民國刑法第321條
犯竊盜罪而有左列情形之一者，處 6 月以上、 5 年以下有期徒
刑：
一  於夜間侵入住宅或有人居住之建築物、船艦或隱匿其內而犯
    之者。
二  毀越門扇、牆垣或其他安全設備而犯之者。
三  攜帶兇器而犯之者。
四  結夥三人以上而犯之者。
五  乘火災、水災或其他災害之際而犯之者。
六  在車站或埠頭而犯之者。
前項之未遂犯罰之。
中華民國刑法第216條
行使第 210 條至第 215 條之文書者，依偽造、變造文書或登載
不實事項或使登載不實事項之規定處斷。
中華民國刑法第212條
偽造、變造護照、旅券、免許證、特許證及關於品行、能力服務
或其他相類之證書、介紹書，足以生損害於公眾或他人者，處1
年以下有期徒刑、拘役或300 元以下罰金。
前項之未遂犯罰之。
附表
  ┌──┬──────┬────┬──────┐
  │編號│品       名 │數   量 │是否堪為兇器│
  ├──┼──────┼────┼──────┤
  │一  │自製萬用鑰匙│2支     │否          │
  ├──┼──────┼────┼──────┤
  │二  │自製丁字型起│1支     │是          │
  │    │子          │        │            │
  ├──┼──────┼────┼──────┤
  │三  │自製一字型起│5支     │是          │
  │    │子          │        │            │
  ├──┼──────┼────┼──────┤
  │四  │自製起子連接│1支     │是          │
  │    │把手        │        │            │
  ├──┼──────┼────┼──────┤
  │五  │自製開鎖勾  │1支     │否          │
  ├──┼──────┼────┼──────┤
  │六  │自製助力板手│1支     │是          │
  ├──┼──────┼────┼──────┤
  │七  │梅花扳手    │1支     │是          │
  ├──┼──────┼────┼──────┤
  │八  │萬向一字起子│1支     │是          │
  ├──┼──────┼────┼──────┤
  │九  │活動梅花扳手│1支     │是          │
  ├──┼──────┼────┼──────┤
  │十  │十字起子    │2支     │是          │
  ├──┼──────┼────┼──────┤
  │十一│一字起子    │1支     │是          │
  ├──┼──────┼────┼──────┤
  │十二│梅花開口板手│4支     │是          │
  ├──┼──────┼────┼──────┤
  │十三│萬向梅花連接│2支     │是          │
  │    │把手        │        │            │
  ├──┼──────┼────┼──────┤
  │十四│斜口鉗      │1支     │是          │
  ├──┼──────┼────┼──────┤
  │十五│萬用固定鉗  │1支     │是          │
  ├──┼──────┼────┼──────┤
  │十六│開口板手    │2支     │是          │
  ├──┼──────┼────┼──────┤
  │十七│C形夾切割器 │1支     │是          │
  └──┴──────┴────┴──────┘

司法院資訊處製作；財團法人民間司法改革基金會備份。
